臺灣臺北地方法院刑事判決　　　　　　　94年度易字第1316號
公　訴　人　臺灣臺北地方法院檢察署檢察官
被　　　告　丙○○
　　　　　　　　　（現另案在臺灣臺北看守所執行觀察勒戒）
上列被告因竊盜案件，經檢察官提起公訴（94年度偵字第7330號
、第14047 號），嗣被告於本院準備程序就被訴事實為有罪之陳
述，經合議庭裁定改行簡式審判程序，判決如下：
    主  文
丙○○連續踰越安全設備竊盜未遂，累犯，處有期徒刑陸月，如
易科罰金以參佰元折算壹日。
    事  實
一、丙○○前於民國89年間，因重利案件，經台灣板橋地方法院
    以90年2 月23日以89年訴字第1916號判決判處有期徒刑6 月
    ，嗣並確定，90年6 月22日易科罰金執行完畢；復於92年間
    因搶奪案件，經本院於92年10月27日以92年訴字第1429號判
    決判處有期徒刑1 年，嗣並確定，92年12月10日入監執行刑
    期起算，93年6月7日縮短刑期執行完畢，同年月8日出監。
二、丙○○於前開有期徒刑執行完畢後，仍不知悔改，竟基於為
    自己不法所有意圖之概括犯意，先於94年3 月8 日13時40分
    許，在台北市○○○路○ 段316 號上記五金行，見該店門口
    放置展售之空氣壓縮機1 台，遂徒手竊取該空氣壓縮機，得
    手後將之放置在其所騎乘之機車（車牌號碼：CQW －092 號
    ）腳踏板上，旋即騎車逃逸，嗣於同日13時47分許，因違規
    左轉而在台北市○○○路○ 段316 號前經警攔檢，當場起獲
    前開空氣壓縮機1 台。復於同年3 月30日2 時許，在台北市
    ○○○路2 段9 巷2 號1 樓，趁夜深無人之際，以不詳方式
    打開該處安全設備窗戶而踰越之，進入由甲○○負責監督施
    工、現無人居住之裝潢中住宅，欲徒手竊取放置其內之空氣
    壓縮機1 台，惟尚未得逞之際，旋於同日4 時30分許，經巡
    邏員警據報查獲。
三、案經乙○○告訴台北市政府警察局萬華分局，暨甲○○告訴
    台北市政府警察局大安分局報請台灣台北地方法院檢察署檢
    察官偵查起訴。
    理  由
一、前開事實，已據被告丙○○於本院審理時坦承不諱，經核與
    告訴人乙○○於警詢、檢察官偵查時、告訴人甲○○於警詢
    時之指訴、證人即台北市政府警察局大安分局和平東路派出
    所員警廖國棟於檢察官偵查時之證述相符，復有告訴人乙○○所簽具之贓物認領保管單、被告所騎乘之前開機車相片2
    幀、告訴人乙○○遭被告竊取之空氣壓縮機相片4 幀（以上
    均見偵字第7330號卷第18頁至第21頁）、被告所使用之行動
    電話0000000000號自94年3 月29日起至30日止之通聯紀錄、
    告訴人甲○○所簽具之贓物認領保管單及其所有空氣壓縮機
    相片1 幀、台北市○○○路○ 段9 巷2 號1 樓現場照片6幀
    （以上均見偵字第14047 號卷第4 頁至第6 頁、第26頁至第
    30頁）在卷可稽，足證被告前開自白與事實相符，應可採信
    。次查，公訴人雖認被告乃以不詳方式毀越台北市○○○路
    ○ 段9 巷2 號1 樓之門窗鎖云云，惟參以告訴人甲○○於警
    詢時供稱：「我到現場時發現門進去旁邊的窗戶被破壞打開
    ，以及大門也是開的」等語，佐以卷內之大門及旁邊窗戶之
    相片（見偵字第14047 號卷第30頁），並未有門鎖或窗戶鎖
    扣，甚至於大門及窗戶被毀壞之情形，顯見被告乃係趁夜深
    無人之際，以不詳方式打開大門旁邊之安全設備窗戶而踰越
    之，再開啟大門，實際上並未毀損該處之門鎖或窗戶鎖扣，
    亦未毀損該處之大門及窗戶之情至明。本件事證明確，被告
    前開2 次竊盜犯行，堪以認定。
二、論罪科刑的理由：
    (一)核被告丙○○所為，就94年3 月8 日13時40分許犯行部分
      ，係犯刑法第320 條第1 項之竊盜罪；就94年3 月30日2
      時許犯行部分，係犯刑法第321 條第2 項、第1 項第2 款
      之踰越安全設備竊盜未遂罪。
    (二)被告前開2 次竊盜犯行，時間緊接，構成犯罪要件相同，
      顯係基於概括犯意為之，應依刑法第56條之規定，論以情
      節較重之刑法第第321條第2項、第1項第2款之踰越安全設
      備竊盜未遂罪，並加重其刑。
    (三)被告前有如事實欄所載之犯罪、科刑及執行情形，有臺灣
      高等法院被告全國前案紀錄表在卷可稽，其受有期徒刑之
      執行完畢，5 年內再犯本件有期徒刑以上之罪，核屬累犯
      ，應依刑法第47條之規定加重其刑，並遞加重之。
    (四)被告就94年3 月30日2 時許犯行部分，業已著手竊取告訴
      人甲○○所有空氣壓縮機行為之實施，尚未得逞即經查獲
      ，已如前述，其未生竊盜得逞之結果，為未遂犯，爰依刑
      法第26條前段之規定，按既遂犯之刑減輕其刑，並依法先
      加重，後減輕之。
    (五)爰審酌被告已有多次前科，不務正業，為圖謀不法轉賣得
      財，而竊取被害人之空氣壓縮機之犯罪手段、目的及所生
      損害，犯罪後尚能坦承不諱而知悔悟等一切情狀，量處如
      主文所示之刑，並諭知易科罰金之折算標準。
據上論斷，應依刑事訴訟法第273 條之1 第1 項、第299 條第1
項前段，刑法第56條、第321 條第2 項、第1 項第2 款、第26條
前段、第47條、第41條第1 項、罰金罰鍰提高標準條例第2 條，
判決如主文。
本案經檢察官黃紋綦到庭執行職務
中　　華　　民　　國　　94　　年　　11　　月　　14　　日
                  刑事第七庭  法  官  蔡守訓
以上正本證明與原本無異。
如不服本判決，應於判決送達後10日內，向本院提出上訴狀。
                              書記官  廖純瑜
中　　華　　民　　國　　94　　年　　11　　月　　14　　日
附錄本判決論罪科刑法條：
中華民國刑法第320條
(普通竊盜罪、竊佔罪)
意圖為自己或第三人不法之所有，而竊取他人之動產者，為竊盜
罪，處 5 年以下有期徒刑、拘役或 500 元以下罰金。
意圖為自己或第三人不法之利益，而竊佔他人之不動產者，依前
項之規定處斷。
前二項之未遂犯罰之。
中華民國刑法第321條
犯竊盜罪而有左列情形之一者，處 6 月以上、 5 年以下有期徒
刑：
一  於夜間侵入住宅或有人居住之建築物、船艦或隱匿其內而犯
    之者。
二  毀越門扇、牆垣或其他安全設備而犯之者。
三  攜帶兇器而犯之者。
四  結夥三人以上而犯之者。
五  乘火災、水災或其他災害之際而犯之者。
六  在車站或埠頭而犯之者。
前項之未遂犯罰之。
